最高法院刑事裁定　　　　　　　一○○年度台抗字第四三九號
抗　告　人　胡文仁
上列抗告人因違反毒品危害防制條例案件，不服台灣高等法院中
華民國一００年五月二十四日延長羈押之裁定（九十九年度上更
(二)字第四七三號），提起抗告，本院裁定如下：
    主  文
抗告駁回。
    理  由
按羈押被告，審判中不得逾三月。但有繼續羈押之必要者，得於
期間未滿前，經法院依刑事訴訟法第一百零一條或第一百零一條
之一之規定訊問被告後，以裁定延長之。刑事訴訟法第一百零八
條第一項前段定有明文。本件原裁定略以：抗告人即被告胡文仁
因違反毒品危害防制條例案件（原審九十九年度上更(二)字第四七
三號），前經第一審法院以其犯毒品危害防制條例第四條第三項
之運輸第三級毒品罪，判處有期徒刑五年八月、五年八月，並定
應執行有期徒刑八年四月在案，足認罪嫌重大，且所犯為最輕本
刑五年以上有期徒刑之重罪，因已受重刑之諭知，其逃匿以規避
審判程序進行及刑罰執行之可能性甚高，仍有相當理由認為有逃
亡之虞，若命具保、責付或限制住居等侵害較小之手段，仍不足
確保審判或執行程序之順利進行，符合刑事訴訟法第一百零一條
第一項第一款、第三款之情形，並有羈押之必要，而經原審於民
國九十九年十月二十八日執行羈押；茲因其前第二次延長羈押期
間即將於一００年五月二十七日屆滿，而其前述羈押原因依然存
在，復參酌本件抗告人非僅一次涉嫌運輸第三級毒品，法治觀念
相當薄弱，其行為危害社會秩序與國民健康甚鉅，經權衡國家刑
事司法權之有效行使、社會秩序及公共利益、抗告人人身自由之
私益及防禦權受限制之程度，認對抗告人維持羈押處分尚屬適當
、必要，且合乎比例原則，並無違司法院釋字第六六五號解釋意
旨，因而經訊問抗告人後，裁定自一００年五月二十八日起，再
予延長羈押二月等情。已詳述其依據及理由，經核於法並無不合
。抗告意旨略稱：抗告人係遭人誣陷涉犯上開罪嫌，且自九十七
年十月二十九日羈押迄今已二年半，又家有妻子、長輩有待照料
，無逃亡之必要及可能，如以重金交保並限制住居、出境即可釋
該逃亡之疑慮，原裁定認繼續羈押為符合比例原則，尚有斟酌餘
地等語。惟查對於被告有無刑事訴訟法第一百零一條第一項各款
規定之情形，應否羈押及羈押後其原因是否仍然存在，有無繼續
羈押之必要，俱屬事實問題，法院有依法認定裁量之職權。原裁
定既己明其依法訊問調查，衡酌羈押之諸要件及案情，認仍有
繼續羈押之必要，而為如上之裁定，即難謂於法不合。抗告意旨
徒依己見，對原審之職權裁量任意指摘，以爭執本件延長羈押之
適法性，自難認為有理由，應予駁回。
據上論結，應依刑事訴訟法第四百十二條，裁定如主文。
中    華    民    國  一○○  年    六    月   十五   日
                      最高法院刑事第七庭
                          審判長法官  邵  燕  玲  
                                法官  李  伯  道  
                                法官  孫  增  同  
                                法官  李  嘉  興  
                                法官  黃  正  興  
本件正本證明與原本無異
                                      書  記  官  
中    華    民    國  一○○  年    六    月   十七   日
                                                      K